【裁判字號】    97,消債更,973
【裁判日期】    971124
【裁判案由】    更生事件
【裁判全文】
臺灣板橋地方法院民事裁定           97年度消債更字第973號
聲  請  人  甲○○
代  理  人  張金盛律師
上列聲請人因消費者債務清理事件，聲請更生，本院裁定如下：
    主  文
聲請駁回。
聲請程序費用由聲請人負擔。
    理  由
一、按債務人不能清償債務或有不能清償之虞者，得依本條例所
    定更生或清算程序，清理其債務，消費者債務清理條例（下
    稱本條例）第3 條定有明文。又聲請更生或清算不合程式或
    不備其他要件者，法院應以裁定駁回之，但其情形可以補正
    者，法院應定期間先命補正，復為本條例第8 條所明定。
二、本件聲請人向本院聲請更生，並主張：其有不能清償債務之
    情事，於消費者債務清理條例施行後，曾以書面向最大債權
    金融機構請求共同協商債務清償方案，經協商成立，惟有不
    可歸責於己致履行顯有重大困難之事由，且其無擔保或無優
    先權之債務總額未逾新臺幣（下同）12,000,000元，復未經
    法院裁定開始清算程序或宣告破產云云。經查：本件聲請人
    固主張其目前債務總金額為1,156,325 元等語，惟聲請人名
    下尚有坐落臺北縣永和巿文化段739 地號、權利範圍4 分之
    1 土地暨其上同段804 建號即門牌號碼為臺北縣永和巿永和
    路2 段295 巷20號、權利範圍4 分之1 建物，其土地公告現
    值及房屋課稅現值分別為1,765,400 元、32,350元，合計為
    1,797,750 元，此有其提出之財產及收支狀況說明書、財政
    部臺灣省北區國稅局財產歸屬資料清單、土地登記謄本、建
    物登記謄本各1 件附卷可稽，再參酌聲請人所有之上開不動
    產經本院民事執行處辦理97年度執字第4329號清償債務強制
    執行事件委託鑑價後，乃核定其最低拍賣價格合計為1,930,
    000 元，亦有本院民事執行處97年7 月17日板院輔97執星字
    第4329號通知影本1 件存卷足憑，則以聲請人現有之資產價
    值，並非無法清償其所述目前擔負之債務；縱採計聲請人提
    出之財團法人金融聯合徵信中心信用報告書所載其「實物擔
    保及無實物擔保債務餘額」為1,245,325 元，亦仍足以其所
    有之上開不動產變價清償，自難認聲請人有何不能清償債務
    之情事。從而，聲請人聲請更生既不符合消費者債務清理條
    例第3 條所定要件，且上開欠缺又屬無從補正，依首揭說明
    ，自應駁回其聲請。爰裁定如主文。
中    華    民    國    97    年    11    月    24    日
                   民事第三庭   法  官  王瑜玲
上為正本係照原本作成
如不服本裁定，應於裁定送達後10日內，以書狀向本院提出抗告
，並繳納抗告費新臺幣1,000 元。
中    華    民    國    97    年    11    月    24    日
                                書記官  黃美雲


司法院資訊處製作；財團法人民間司法改革基金會備份。
